【裁判字號】    95,易,110
【裁判日期】    950227
【裁判案由】    竊盜
【裁判全文】
臺灣高雄地方法院刑事判決               95年度易字第110號
公  訴  人  臺灣高雄地方法院檢察署檢察官
被      告  戊○○
                    （
上列被告因竊盜案件，經檢察官提起公訴（94年度偵字第24810
號、26928 號、27800 號），本院判決如下：
    主  文
戊○○連續竊盜，處有期徒刑壹年。扣案之機車鑰匙貳支沒收。
    事  實
一、戊○○曾於民國92年間因竊盜及違反毒品危害防制條例案件
    ，分別經本院判處有期徒刑10月，定執行刑1 年7 月確定，
    另於93年間因竊盜及違反毒品危害防制條例案件，分別經本
    院判處有期徒刑2 月、7 月，定執行刑8 月確定，經合併執
    行，於93年3 月14日入監，嗣94年8 月12日縮短刑期假釋出
    監，現仍於假釋期間（不構成累犯）。詎其仍不知悔改，基
    於意圖為自己不法所有之概括犯意，自94年10月21日某時起
    至同年11月30日某時止，連續於如附表編號1 至編號5 所示
    之時間、地點，以如附表編號1 至編號5 所示之方式，竊取
    如附表編號1 至編號5 所示之財物。嗣(一)於94年10月26 日
    16時30分許，為警在高雄市三民區市○○路392 號巷口查獲
    ，並扣得戊○○於94年10月21日所竊得之車牌號碼XYQ-41 3
    號機車及戊○○所有供竊盜所用之機車鑰匙1 支。(二)94年11
    月18日15時30分許，為警在高雄市○○區○○街35號3 樓前
    查獲。(三)94年11月30日6 時30分許，為警在高雄市○○區○
    ○街180 巷13號地下室查獲，並扣得戊○○於同日所竊得之
    銅條1 支、戊○○於94年11月29日所竊取之車牌號碼XHF-
    399 號機車及戊○○所有供竊盜所用之機車鑰匙1 支。
二、案經高雄市政府警察局三民第一分局、鹽埕分局報請臺灣高
    雄地方法院檢察署檢察官偵查起訴。
    理  由
一、本件被告戊○○所犯係死刑、無期徒刑、最輕本刑為3 年以
    上有期徒刑以外之罪，其於準備程序中就被訴事實為有罪之
    陳述，經法官告知簡式審判程序之旨，並聽取公訴人及被告
    之意見後，經本院合議庭裁定由受命法官獨任進行簡式審判
    程序，合先敘明。
二、上揭事實，業據被告於本院審理時坦承不諱，核與證人己○
    ○、甲○○、丁○○、乙○○於警詢證述之情節，及證人己
    ○○、陳真顯於檢察官偵訊證述之情節，相互符合，並有被
    告所有供竊盜犯罪所用之機車鑰匙2 支扣案（見高雄市政府
    警察局三民第一分局高市警三壹分三字第0940022037卷內照
    片、高市警三壹分三字第0940024499號卷用扣押物品目錄表
    ），及贓物認領保管單4 紙、照片18張、查獲車輛認可資料
    1 紙在卷可稽。足見被告之自白與事實相符，自得為認定犯
    罪之依據。是以，本案被告犯罪事證明確，其犯行洵堪認定
    ，應依法論科。
三、核被告所為，均係犯刑法第320 條第1 項之竊盜罪。被告先
    後5 次竊盜犯行，時間緊接，所犯罪名相同，為連續犯，應
    依刑法第56條規定，從一重處斷，並加重其刑。又公訴意旨
    雖僅就如附表編號1 至編號4 之犯行提起公訴，然附表1 編
    號5 所示之犯行，與前揭經起訴並由本院論罪科刑之部分有
    連續犯之裁判上一罪關係，已如前述，依審判不可分原則，
    亦應為起訴效力所及，本院自得併予審理，附此敘明。爰審
    酌被告正值青壯之年，不思以正當方式取得財物，竟貪圖私
    慾，竊取他人之物，侵害他人之財產安全，惡性非輕，且於
    竊盜犯行為警查獲後，復再次犯竊盜犯行，顯見其並無真正
    悔改之意，惟念及被告於犯罪後坦承犯行，犯罪後態度尚佳
    等一切情狀，量處如主文所示之刑。又扣案之鑰匙2 支，係
    被告所有供本案犯罪所用之物，業據被告供承在卷，均併依
    刑法第38條第1 項第2 款規定宣告沒收之。另於94年11月18
    日在被告所騎乘機車上扣得之梅花扳手2 把及鉗子2 把等物
    ，因與本案並無任何關聯，爰不宣告沒收，附此敘明。
據上論斷，應依刑事訴訟法第299 條第1 項前段、第273 條之1
第1 項，刑法第56條、第320 條第1 項、第38條第1 項第2 款，
罰金罰緩提高標準條例第1條前段，判決如主文。
本案經檢察官毛麗到庭執行職務。
中    華    民    國    95    年    2     月    27    日
                  刑事第十二庭  法  官  洪能超
以上正本證明與原本無異。
如不服本判決，應於判決送達後10日內，向本院提出上訴狀。
中    華    民    國    95    年    2     月    27    日
                                書記官  曾小玲
附錄本件論罪科刑適用之法條：
中華民國刑法第320條
意圖為自己或第三人不法之所有，而竊取他人之動產者，為竊盜
罪，處5 年以下有期徒刑、拘役或500 元以下罰金。
意圖為自己或第三人不法之利益，而竊佔他人之不動產者，依前
項之規定處斷。
前二項之未遂犯罰之。
附表
┌──┬──────┬──────┬───────────┬───────┐
│編號│ 犯罪時間   │ 犯罪地點   │  犯罪手法            │觸犯之法條    │
├──┼──────┼──────┼───────────┼───────┤
│1   │94年10月21日│高雄市三民區│進入高雄市○○區○○路│刑法第320 條第│
│    │某時        │力行路79巷13│79巷13號無人看管之地下│1項           │
│    │            │號地下室    │室，以戊○○所有之鑰匙│              │
│    │            │            │1 支竊取甲○○所有之車│              │
│    │            │            │牌號碼XY Q-413號機車後│              │
│    │            │            │，供己騎用            │              │
│    │            │            │                      │              │
├──┼──────┼──────┼───────────┼───────┤
│2   │94年10月26日│高雄市○○路│進入倉庫內徒手竊取白鐵│刑法第320條第1│
│    │15時55分許  │356 號丙○○│餐盤25個得手          │項            │
│    │            │3 樓停車場  │                      │              │
├──┼──────┼──────┼───────────┼───────┤
│3   │94年11月18日│高雄市鹽埕區│徒手竊取乙○○所有之鋁│刑法第320條第1│
│    │15時許      │北斗街35號3 │製窗條1 支得手        │項            │
├──┼──────┼──────┼───────────┼───────┤
│4   │94年11月29日│高雄市三民區│以戊○○所有之鑰匙1 支│刑法第320條第1│
│    │某時        │中庸街180 巷│，竊取丁○○所有之車牌│項            │
│    │            │3 號前      │號碼XHF-399 號機車後，│              │
│    │            │            │供己騎用              │              │
├──┼──────┼──────┼───────────┼───────┤
│5   │94年11月30日│高雄市五福四│徒手竊取銅條10餘條得手│刑法第320條第1│
│    │凌晨4、5時許│路附近工地  │                      │項            │
│    │            │            │                      │              │
│    │            │            │                      │              │
└──┴──────┴──────┴───────────┴───────┘


司法院資訊處製作；財團法人民間司法改革基金會備份。
